# **Mohamed Zoubir**

mohamed.zoubir.dev@gmail.com · +212617198646 ·

Adresse: Taghzirt beni mellal Maroc · Linkedin: mohamed-zoubir

#### **OBJECTIF PROFESSIONNEL**

Développeur Full-Stack passionné, avec une solide expérience dans la création d'applications web performantes et réactives. Maîtrise des technologies front-end comme Angular et back-end comme Django et Spring Boot. Compétent en déploiement sur des plateformes cloud telles que Heroku et OVH, avec une expertise en gestion de versions et collaboration via Git et Trello. Engagé à fournir des solutions innovantes et à valeur ajoutée.

### **EXPÉRIENCE PROFESSIONNELLE**

Automize <u>Avr 2023 - Mai 2024</u>

# Développeur Full-Stack

- Développement d'applications web réactives avec Django et Python.
- Déploiement sur Heroku et OVH Cloud pour des performances optimales.
- Création d'API RESTful avec Django Rest Framework.
- Gestion des tâches avec Trello et GitHub.

Bzcorp Oct 2023 - déc 2023

#### **Développeur Full-Stack**

- · Création de sites web modernes et réactifs avec Angular (front-end) et Spring Boot (back-end).
- Déploiement efficace et fiable d'applications web via cPanel.

# **STAGES**

#### Développeur Back-End | Diidasko Technology, Casablanca

Oct 2022 - Déc 2022

Conception et développement de solutions robustes avec Spring Boot.

## Développeur Back-End | STE Inas Tanger, Tanger

Juin 2020 - Août 2020

Développeur Back-End, spécialisé dans le développement avec Laravel.

## **FORMATION**

## Certificat, Développement web et mobile

YouCode, Youssofia 09/2019 - 06/2021

## **Baccalauréat, Sciences Physiques**

Lycée Taghzirt, Taghzirt Béni mellal 10/2018 - 06/2019

# COMPÉTENCES

• Langages: Java, Python, PHP

• Frameworks: Spring Boot, Django, Laravel

• Front-end: HTML, CSS, Bootstrap, Sass, JavaScript, Angular

• **Déploiement**: Heroku

• Base de données : Hibernate (JPA), MySQL, PostgreSQL

• Autres: WordPress, jQuery

#### **LANGUES**

Arabe : Langue maternelle Français : Intermédiaire Anglais : Intermédiaire